【裁判字號】    89,易,138
【裁判日期】    890317
【裁判案由】    違反食品衛生管理法
【裁判全文】
臺灣嘉義地方法院刑事判決                          八十九年度易字第一三八號
    公  訴  人  臺灣嘉義地方法院檢察署檢察官
    被      告  乙○○
右列被告因違反食品衛生管理法案件，經檢察官提起公訴（八十八年度偵字第六四一
四號），本院判決如左：
    主  文
乙○○違反食品染有病原菌者，不得販賣之規定，處拘役參拾日，如易科罰金以參佰
元折算壹日。
    事  實
一、乙○○係外燴廚師，於民國八十八年七月卅日十九時，在嘉義縣六腳鄉三義村三
    姓寮七十八號之二十四屋前廣場空地，承辦丙○○訂購之外燴宴席，負責調理及
    監督，當日供應之宴席食物中，冬粉紅蟳、清蒸石斑、芝麻球、涼筍、炸小魚等
    菜餚均含有腸炎弧菌，致丙○○、甲○○夫婦、其子女及其他受邀食用之親友多
    人於食用後，分別於當晚稍後及翌日嘔吐、腹痛、腹瀉、發燒，嗣經嘉義縣政府
    衛生局採集檢體送驗檢出前開菌體而查獲。
二、案經嘉義縣政府移送臺灣嘉義地方法院檢察署檢察官偵查起訴。
    理  由
一、訊據被告乙○○固坦承於右揭時地供應外燴食品之事實，惟矢口否認有何違反食
    品衛生管理法之犯行，辯稱：被害人等嘔吐、腹痛、腹瀉、發燒，不見得是其所
    辦宴席所致，因被害人亦有吃其它東西，且送驗時間已時隔甚久，病菌可能於事
    後才產生云云。經查：
（一）被害人丙○○證稱：「第二天晚上我也有發作，我的朋友有人是請客當天晚上
      就發作。」等語（見偵查卷第三十七頁背面）；被害人甲○○被問及當天食用
      後至其發作期間有無吃別的東西時，答稱：「我早上只有喝一瓶蜜豆奶，小孩
      沒有吃。」等語（見偵查卷第三十七頁背面），是被告所辯被害人亦有吃其它
      東西，不見得是其所辦宴席所致云云，即不足採。
（二）而被害人甲○○等於就醫後經衛生局採集檢體送驗結果有前揭菌體，此有嘉義
      縣政府刑事案件移送書及所附訪問紀要、防疫檢驗檢體送驗單、華濟醫院函、
      行政院衛生署藥物食品檢驗局檢驗成績書稿、嘉義縣衛生局疑似食品中毒案件
      調查表（即攝食嫌疑食品之人員資料表）等附於偵查卷可稽。
（三）綜上所述，被告所辯無非事後圖卸刑責之詞，自不足取，本件事證明確，被告
      犯行洵堪認定。
二、核被告所為，係犯食品衛生管理法第三十二條第一項第一款之違反同法第十一條
    第四款之罪。爰審酌被告犯罪之動機、目的、手段、智識程度、犯罪所生之損害
    ，及犯罪後未坦承犯行之態度等一切情狀，量處如主文所示之刑，並諭知易科罰
    金之折算標準，以資懲儆。
三、據上論斷，應依刑事訴訟法第二百九十九條第一項前段，食品衛生管理法第三十
    二條第一項第一款，刑法第十一條前段、第四十一條，罰金罰鍰提高標準條例第
    二條，判決如主文。
本案經檢察官林世芬到庭執行職務
中      華      民      國    八十九    年      三      月     十七     日
                                臺灣嘉義地方法院刑事第一庭
                                    法  官    陳    卿    和
右正本證明與原本無異。
如不服本判決，應於判決送達後十日內，向本院提出上訴狀。
中      華      民      國    八十九    年      三      月     十七     日
                                    書記官    何    杉    禧
附錄：
食品衛生管理法第三十二條第一項
有左列行為之一者，處三年以下有期徒刑、拘役或科或併科一萬元以上四萬元以下罰
金，並得吊銷其營業或設廠之許可證照：
一  違反第十一條第一款至第八款或第十五條之規定者。
二  違反第三十一條之禁止者。


司法院資訊處製作；財團法人民間司法改革基金會備份。
